【裁判字號】    97,台再,18
【裁判日期】    970403
【裁判案由】    給付貨物等再審
【裁判全文】
最高法院民事判決                九十七年度台再字第一八號
再 審原 告  沛榮國際股份有限公司
法定代理人  乙○○
訴訟代理人  王國傑律師
再 審被 告  兆豐國際商業銀行股份有限公司東高雄分公司（原
            名中國國際商業銀行股份有限公司東高雄分公司）
法定代理人  甲○○
上列當事人間請求給付貨物等事件，再審原告對於中華民國九十
五年一月五日本院判決（九十五年度台上字第二二號）其敗訴部
分，提起再審之訴，本院判決如下：
    主  文
再審之訴駁回。
再審訴訟費用由再審原告負擔。
    理  由
本件再審原告主張本院九十五年度台上字第二二號確定判決有民
事訴訟法第四百九十六條第一項第一款適用法規顯有錯誤之情形
，對之提起再審之訴，係以：系爭編號S/SHG-MK2916及S/SHG-MK
2935載貨證券之運送人係訴外人M.C.LINES 公司，該載貨證券記
載「廢銅」，不能證明廢銅之等級，伊係無侵權行為能力之法人
，受M.C.LINES 公司指示交付貨物，為該公司之代理人，自無所
謂「事前計劃，簽發二程提單」故意侵害再審被告權利，應對之
負損害賠償責任情事。又再審被告係貨物所有人，自未受有貨物
價款之損害，縱有損害亦應向出賣人或運送人追討。原確定判決
認伊有交付貨物之義務，以所謂「事前計劃，簽發二程提單」之
方式，故意侵害再審被告權利，應依侵權行為之法律關係，按二
級廢銅之價格，對之負損害賠償責任，適用法規顯屬錯誤云云，
為其論據。
惟按民事訴訟法第四百九十六條第一項第一款所謂適用法規顯有
錯誤，係指確定判決所適用之法規，顯然不合於法律規定，或與
司法院現尚有效及大法官會議之解釋，或本院尚有效之判例顯然
違反，或消極的不適用法規，顯然影響判決者而言，不包括認定
事實錯誤之情形在內。且第三審為法律審，其所為判決，以第二
審判決所確定之事實為基礎，故上開規定所謂適用法規顯有錯誤
，對第三審判決言，應以該判決依據第二審判決所確定之事實而
為之法律上判斷，有適用法規顯有錯誤之情形為限。原確定判決
依據前訴訟程序第二審判決所確定之事實，以再審原告負有交付
貨物之義務，竟以「事前計劃，簽發二程提單」之方式，故意侵
害再審被告權利致其受損害，應依侵權行為之法律關係，對之負
損害賠償責任，而其損害額應按二級廢銅之價格計算，爰為再審
原告敗訴之判決，經核並無適用法規顯有錯誤之情形。再審原告
指摘原確定判決適用法規顯有錯誤，求予廢棄，非有理由。
據上論結，本件再審之訴為無理由。依民事訴訟法第七十八條，
判決如主文。
中    華    民    國  九十七  年    四    月    三    日
                      最高法院民事第七庭
                          審判長法官  劉  福  來
                                法官  陳  國  禎
                                法官  陳  重  瑜
                                法官  吳  謀  焰
                                法官  許  正  順
      本件正本證明與原本無異
                                      書  記  官
中    華    民    國  九十七  年    四    月   十五   日
                                                      Ｋ


司法院資訊處製作；財團法人民間司法改革基金會備份。
